【裁判字號】    90,台上,3663
【裁判日期】    900614
【裁判案由】    公共危險等罪
【裁判全文】
最高法院刑事判決                                九十年度台上字第三六六三號
    上  訴  人  甲○○
    選任辯護人  黃榮作律師
右上訴人因公共危險等罪案件，不服台灣高等法院台南分院中華民國九十年三月二十
九日第二審判決（九十年度交上訴字第二二一號，起訴案號：台灣嘉義地方法院檢察
署八十九年度偵字第二八九九號），提起上訴，本院判決如左：
    主  文
上訴駁回。
    理  由
(一)公共危險部分：
按刑事訴訟法第三百七十七條規定，上訴於第三審法院，非以判決違背法令為理由，
不得為之，是當事人提起第三審上訴，應以原判決違背法令為理由，係屬法定要件。
如果上訴理由狀並未依據卷內訴訟資料，具體指摘原判決不適用何種法則或如何適用
不當，或所指原判決之違法情事，顯與法律規定得為第三審上訴理由之違法情形不相
適合時，均應認其上訴為違背法律上之程式，予以駁回。本件原判決綜合證據調查之
結果，維持第一審論處上訴人甲○○駕駛動力交通工具肇事致人死亡而逃逸罪刑之判
決，駁回其在第二審之上訴，已詳敘所憑之證據及認定之理由。而上訴人於駕車肇事
致被害人林徐雀子死亡後，逕自駕車逃逸，並委由不知情之何能欽將肇事之自用小客
車右前引擎蓋鈑金後整塊引擎蓋烤漆，並更換前保險桿等情，業據上訴人於原審自白
不諱，並經何能欽、何盈佳證述明確，原審參酌其他調查證據之結果，認上訴人確有
上開公共危險，已於理由內詳予說明，核無所指理由不備之違法情形存在。又上訴人
何時將車輛送修，並非構成犯罪事實之要素，本不得執為上訴第三審之適法理由，且
上訴人於警訊時雖稱於發生車禍後兩天（即民國八十九年四月二十一日）有叫人送去
修保險桿，惟於原審審理時自承於四月二十日將車輛送修，原判決因以其在原審所述
之時為車輛送修時間，並無不合。上訴意旨，對於原判決究竟如何違背法令，並未依
據卷內資料為具體之指摘，徒憑己意，對於與其犯罪之成立無關之枝節問題，為事實
之爭辯，並對原審採證認事之職權行使，任意指摘，自非適法之第三審上訴理由，其
上訴違背法律上之程式，應予駁回。又本件既應為程序上駁回上訴之判決，所請宣告
緩刑，無從斟酌。
(二)過失致人於死部分：
按刑事訴訟法第三百七十六條所列各罪之案件，經第二審判決者，不得上訴於第三審
法院，法有明文。本件上訴人另犯過失致人於死案件，原審係依刑法第二百七十六條
第一項論處罪刑，該罪之法定最重本刑為有期徒刑二年，核屬刑事訴訟法第三百七十
六條第一款之案件。依首開說明，既經第二審判決，自不得上訴於第三審法院，上訴
人竟復提起上訴，顯為法所不許，應併予駁回。
據上論結，應依刑事訴訟法第三百九十五條前段，判決如主文。
中      華      民      國     九十     年      六      月     十四     日
                              最高法院刑事第六庭
                                  審判長法官  謝  家  鶴
                                        法官  洪  文  章
                                        法官  花  滿  堂
                                        法官  陳  世  淙
                                        法官  洪  佳  濱
      右正本證明與原本無異
                                              書  記  官
中      華      民      國     九十     年      六      月    二十八    日


司法院資訊處製作；財團法人民間司法改革基金會備份。
